【裁判字號】    89,易,977
【裁判日期】    891130
【裁判案由】    傷害
【裁判全文】
臺灣嘉義地方法院刑事判決                          八十九年度易字第九七七號
    公  訴  人  臺灣嘉義地方法院檢察署檢察官
    被      告  乙○○
右列被告因傷害案件，經檢察官提起公訴（八十九年度偵字第二一八三號），本院判
決如左：
    主  文
乙○○傷害人之身體，處拘役參拾日，如易科罰金，以參佰元折算壹日。
    事  實
一、緣乙○○與丙○○之兄丁○○因雙方間買賣糾紛，八十九年三月四日丙○○、丁○○與甲○○一同外出，乙○○遂於電話中要求丁○○立即返家說明，丙○○當
    時在旁聽聞此事後心生氣憤而稱：帶人來拼個輸贏，而為電話中之乙○○聽見，
    乙○○遂前往丙○○之家中，而丙○○亦協同丁○○返家，乙○○於民國八十九
    年三月五日零晨一時三十分許，在嘉義縣大林鎮中林里六鄰中林二號，於丙○○
    駕車剛返家之際，便以手抓丙○○，丙○○亦不甘勢弱持鐵棍欲毆打乙○○，其
    後雙方發生拉扯，致丙○○受有左前胸抓傷及右手擦傷等傷害。
二、案經丙○○訴由嘉義縣警察局民雄分局報請臺灣嘉義地方法院檢察署檢察官偵查
    起訴。
    理  由
一、訊據被告乙○○坦承因與丙○○間的齟齬至生拉扯，惟矢口否認有何傷害丙○○
    之行為，辯稱：我沒有打他，丙○○下車拿鐵管要打我，我只有把他擋下來而已
    ，並沒有打他云云。經查：
    （一）證人張萬境於警訊時：「於八十九年三月五日晚一時三十分許我與林溪明
          剛好路過大林鎮中林里中林二號前，看到乙○○與丙○○兩人在發生爭執
          並在拉扯，我就與林溪明去勸架：：」足資佐證被告自白稱曾與告訴人拉
          扯一詞為真實。又告訴人丙○○於偵查時稱：「我開車回家還沒有下車，
          乙○○就打我的臉，抓傷我的胸部，而且要拿原子筆要叉我的臉，我用我
          的手檔著，手受傷，然後乙○○把我下車：：」核與證人及丙○○之兄劉
          誌賢於本院審理時稱：「當天我跟甲○○、丙○○一起出去，被告打電話
          給我，叫我立即回來，我跟他說我人已經在外面，因為他有喝酒叫我立即
          回來，回來後在車庫被告跟其他三人就進來了，被告就用東西戳丙○○我
          不知道是什麼東西，下車後被告就打我弟弟，我弟弟就拿鐵棍，我就勸架
          ，後來他們就打到外面去：：」大致相符，且有財團法人嘉義基督教醫院
          所出具之嘉市衛醫字第四一二號診斷證明書一紙在卷可佐，且證人甲○○
          亦於本院調查時稱：「（問：丙○○跟你出去時我無跟你車那裡不舒服？
          ）為有，他那天穿短袖，手臂沒有看到有受傷，領口、胸前也沒有看到有
          受傷。」是告訴人丙○○所受之傷害應為與被告拉扯間所導致者應可認定
          。
    （二）至於證人丁○○與告訴人丙○○稱告訴人係遭原子筆戳傷一節，惟於現場
          並無尋獲原子筆，業據丁○○證述在卷，且本案之警員劉明讓於本院審理
          時亦稱並無扣到原子筆，又經本院函請嘉義基督教醫院鑑定稱：「病患劉
          誌強左前胸之傷痕係外力所致，可能為指甲抓傷，右手之擦傷可能為爭執
          中拉扯之所致。」是與彼等所述不符，是告訴人右手之擦傷應為與被告拉
          扯中所致，應可認定。至於證人甲○○稱被告並無毆打被告等情，顯與其
          前開證言稱告訴人之傷確係與被告發生糾紛中所致者不符，顯係偏袒之詞
          ，不足採信。
    （三）綜上所述，被告所辯顯係卸責之詞，不足採信，本案事證明確，被告犯行
          堪以認定。
二、核被告所為，其與告訴人拉扯致告訴人成傷，係犯刑法第二百七十七條第一項之
    傷害罪。爰審酌被告之素行、品行、其與被害人本無任何仇怨、其乃因告訴人之
    挑釁之詞，而與告訴人發生扭打，且告訴人於該爭執中亦持鐵棍欲攻擊被告，幸
    未成傷，及被告犯後矢口否認犯行等一切情狀，量處如主文所示之刑，並諭知易
    科罰金之折算標準，以資懲儆。
據上論斷，應依刑事訴訟法第二百九十九條第一項前段，刑法第二百七十七條第一項
、第四十一條，罰金罰鍰提高標準條例第二條，判決如主文。
本案經檢察官陳仁智到庭執行職務
中    華    民    國      八十九      年    十一      月      三十      日
                                臺灣嘉義地方法院刑事第二庭
                                    法  官  康  存  真
右正本證明與原本無異。
如不服本判決，應於判決送達後十日內，向本院提出上訴狀。
中    華    民    國      八十九      年    十一      月      三十      日
                                   書記官   胡  祥  生


司法院資訊處製作；財團法人民間司法改革基金會備份。
